臺灣臺北地方法院刑事判決　　　　　　　96年度易字第3075號
公　訴　人　臺灣臺北地方法院檢察署檢察官
被　　　告　乙○○
上列被告因傷害案件，經檢察官提起公訴（96年度調偵字第1095
號），本院判決如下：
    主  文
乙○○犯傷害罪，處拘役肆拾日，如易科罰金以新臺幣壹仟元折
算壹日，減為拘役貳拾日，如易科罰金以新臺幣壹仟元折算壹日
。
    事  實
一、乙○○於民國96年4月16日上午9時許，在臺北市○○區○○
    街二段54巷2號4樓，因細故與甲○○發生爭吵，竟基於傷害
    之犯意，趁甲○○蹲下穿鞋時，以腳踢甲○○左側手、腳，
    致甲○○受有左前臂2x2公分之挫傷併瘀青血腫，及左小腿
    4x3公分之挫傷併瘀青血腫之傷害。
二、案經甲○○訴由臺北市政府警察局中正第一分局報請臺灣臺
    北地方法院檢察署檢察官偵查起訴。
    理  由
一、被告乙○○對於檢察官起訴書證據清單所列證據之證據能力
    均不爭執，經核該等證據尚無不得為證據之情形，應俱認有
    證據能力，首開敘明。
二、訊據被告乙○○雖不否認「96年4月16日上午9時與告訴人甲
    ○○同在臺北市○○區○○街二段52巷2號4樓」之事實，但
    否認有何傷害之行為，辯稱：告訴人所言受傷之時間、地點
    都不對，伊只有碰到告訴人的腳，為什麼告訴人左前臂會受
    傷？告訴人仍一直打電話騷擾伊云云。
三、惟查：
    (一)被告傷害告訴人之事實，有告訴人即證人甲○○於審判時
      之證詞可證，復有馬偕紀念醫院診斷證明書在卷可證。
    (二)被告既不否認曾有碰到告訴人的腳，核與告訴人證稱「我
      蹲下去，要穿鞋子，被告從我前面走過去，用右腳很大力
      撞我的膝蓋造成我受傷」之證詞相符合。
    (三)被告係有智識的成年人，當知以腳撞正在蹲下穿鞋之告訴
      人，會造成其受傷之結果足認其主觀上有傷害之故意。
    (四)綜上，被告犯行堪以認定，應依法論科。
    (五)至於被告聲請傳喚民生東路與中山北路口派出所之警員來
      作證，證明伊當日有去報案，且告訴人有去派出所云云。
      但被告確實有傷害告訴人之犯行，已述之如前，事後被告
      是否有去備案，又因何事備案，告訴人有無前往，均不影
      響其在前已成立之傷害罪行，本院認無調查之必要，附此
      說明之。
四、論罪、科刑：
    (一)核被告所為，係犯刑法第277條第1項之傷害罪。
    (二)爰審酌被告無何前科，此有臺灣高等法院被告前案紀錄表
      在卷可按，素行尚佳；犯後否認犯罪，且未賠償告訴人所
      受之損害，犯罪後態度不佳；告訴人所受之傷勢；及被告
      犯罪之動機、目的、手段及所生危害等一切情狀，量處如
      主文所示之刑，並諭知易科罰金之折算標準。
    (三)減刑部分：犯罪在96年4月24日以前者，除本條例另有規
      定外，有期徒刑減其刑期2分之1；依本條例應減刑之罪，
      未經判決確定者，於裁判時，減其宣告刑，依前項規定裁
      判時，應於判決主文同時諭知其宣告刑及減得之刑；犯最
      重本刑為5年以下有期徒刑以下之刑之罪，依本條例規定
      減為6月以下有期徒刑、拘役者，應於為減刑裁判時，併
      諭知易科罰金折算之標準，中華民國96年罪犯減刑條例第
      2 條第1項第3款、第7條、第9條分別著有明文。是被告犯
      罪時間既在上開時間之前，自有該條例之適用，而減其宣
      告刑2分之1，並諭知易科罰金之折算標準。
據上論斷，應依刑事訴訟法第299條第1項前段、刑法第277條第
1項、第41條第1項前段、刑法施行法第1條之1，中華民國96年罪
犯減刑條例第2條第1項第3款、第7條、第9條，判決如主文。
本案經檢察官高怡修到庭執行職務
中　　華　　民　　國　　96　　年　　12　　月　　28　　日
                  刑事第六庭法  官  趙子榮
上正本證明與原本無異。
如不服本判決，應於判決送達後十日內，向本院提出上訴狀。
                            書記官  陳怡君
中　　華　　民　　國　　96　　年　　12　　月　　31　　日
附錄條文：
中華民國刑法第277條
（普通傷害罪）
傷害人之身體或健康者，處3年以下有期徒刑、拘役或1千元以下
罰金。
犯前項之罪因而致人於死者，處無期徒刑或7年以上有期徒刑；
致重傷者，處3年以上10年以下有期徒刑。
